---
title: "OTIS speed-volume data exploratory analysis"
author: "Demi Yang"
date: "Last updated `r Sys.Date()`"
output: 
  html_document:
    toc: true
    toc_float: true
    toc_collapsed: true
    theme: sandstone
knit: (
  function(inputFile, encoding) { 
    rmarkdown::render(
      input = inputFile, 
      encoding = encoding, 
      output_file = paste0(substr(inputFile, 1, nchar(inputFile) - 4), "_", Sys.Date(),'.html')
                     ) 
                                }
      )
---

<!-- Setting style parameters for output document -->

<style>
  body {
    font-family: "Avenir", "Helvetica Neue", Helvetica, Arial, sans-serif !important;
    font-size: 16px !important;
    line-height: 1.6 !important;
    color: #3e3f3a;
    background-color: #ffffff
  }
  title,
  .title {
    font-size: 33px !important;
    font-weight: bold
  }
  h1,
  .h1 {
    font-size: 29px !important;
    font-weight: bold
  }
  h2,
  .h2 {
    font-size: 25px !important;
    font-weight: bold
  }
  h3,
  .h3 {
    font-size: 20px !important;
    font-style: italic
  }
  .caption {
  font-style: italic
  }
  .bold {
  font-weight: bold
  }
</style>

```{r Setup, include = FALSE}

knitr::opts_chunk$set(echo = TRUE, message = FALSE, warning = FALSE)
options(scipen = 999)


```

```{r}
library(tidyverse)
library(tidylog)
library(janitor)
library(scales)
library(gt)
library(boxr)
library(sf)
library(tidyverse)
library(tidylog)
library(janitor)
library(gt)
library(boxr)
library(sf)
library(dplyr)
box_auth()

box_ls(361756830786) %>% 
  as.data.frame() %>% 
  select(name, id, type)

box_ls(366607875801) %>% 
  as.data.frame() %>% 
  select(name, id, type)

sf_use_s2(FALSE)
theme_set(theme_light())

```

```{r Preliminaries}

td <- tempdir()

box_dl(file_id = "2137971582623", local_dir = td, overwrite = TRUE)
complete <- st_read(file.path(td, "CompleteStreets.geojson"), quiet = TRUE) |> clean_names()

box_dl(file_id = "2137959450032", local_dir = td, overwrite = TRUE)
bike <- st_read(file.path(td, "Bike_Network.geojson"), quiet = TRUE) |> clean_names()

box_dl(file_id = "2137970615238", local_dir = td, overwrite = TRUE)
center <- st_read(file.path(td, "Street_Centerline.geojson"), quiet = TRUE) |> clean_names()

rms_parts <- c(
  "2108423663911","2108435833942","2108435531810","2108431679008",
  "2108434322033","2108426050906","2108435288936","2108433582721"
)
for (fid in rms_parts) box_dl(file_id = fid, local_dir = td, overwrite = TRUE)

rms <- st_read(file.path(td, "GISDATA_RMSADMIN.shp"), quiet = TRUE) |> clean_names()

```

```{r Function for table display}

gt_print <- function(data) {
  data %>%
    gt() %>%
    tab_style(
      style = cell_text(weight = "bold"),
      locations = list(
        cells_column_labels(),
        cells_row_groups(),
        cells_column_spanners()
      )
    ) %>%
    fmt_number(where(is.numeric), decimals = 3)
}

```

```{r Read data}
# 2) Glimpse fields
# =========================
cat("\n--- RMSADMIN ---\n")
glimpse(rms)

cat("\n--- Street Centerline ---\n")
glimpse(center)

cat("\n--- Bike Network ---\n")
glimpse(bike)

cat("\n--- Complete Streets ---\n")
glimpse(complete)

# 也顺手看一下 CRS / geometry type
cat("\nCRS:\n")
print(list(
  rms = st_crs(rms),
  center = st_crs(center),
  bike = st_crs(bike),
  complete = st_crs(complete)
))

cat("\nGeometry types:\n")
print(list(
  rms = table(st_geometry_type(rms)),
  center = table(st_geometry_type(center)),
  bike = table(st_geometry_type(bike)),
  complete = table(st_geometry_type(complete))
))
```

plot 有价值的column分布（width）
把单车道种类分颜色画出来，加上与单车有关的crash的点
不同的道路分级跟crash做correlation，再看用哪个
碰撞数据的id是什么体系，怎么join (road sequence no)

```{r Plot data}
# =========================
# 4) plot raw layers
# =========================
ggplot(rms) + geom_sf(linewidth = 0.15) + ggtitle("RMSADMIN (raw)")
ggplot(center) + geom_sf(linewidth = 0.15) + ggtitle("Street Centerline (raw)")
ggplot(bike) + geom_sf(linewidth = 0.25) + ggtitle("Bike Network (raw)")
ggplot(complete) + geom_sf(linewidth = 0.15) + ggtitle("CompleteStreets (raw)")


```


1) 第一步：用 RMSADMIN覆盖范围筛选Centerline，得到底层路网
Step 1: Filter the Centerline with the coverage of RMSADMIN to obtain the underlying road network

将 rmsadmin 线数据做一个小缓冲（20m），得到RMS覆盖走廊；保留所有与该走廊相交的 centerline线段作为底层路网。
Create a small buffer (20m) for the rmsadmin line data to obtain the RMS coverage corridor. Retain all centerline segments that intersect with this corridor as the underlying road network
```{r}

# 1) Reproject to local CRS (US survey feet)
#    EPSG:2272 = NAD83 / Pennsylvania South (ftUS)
target_crs <- 2272

rms_t <- st_transform(st_make_valid(rms), target_crs)
center_t <- st_transform(st_make_valid(center), target_crs)
bike_t <- st_transform(st_make_valid(bike), target_crs)
complete_t <- st_transform(st_make_valid(complete), target_crs)

# 2) Keep only needed fields
center_keep <- center_t %>%
  select(
    fnode, tnode, seg_id, class, st_type, oneway, st_name,
    shape_length = shape_length,
    length,
    zip_left, zip_right,
    l_f_add, l_t_add, r_f_add, r_t_add,
    st_code,
    geometry,
  )

bike_keep <- bike_t %>%
  select(
    seg_id,
    class, type, oneway,
    geometry
  )

rms_keep <- rms_t %>%
  select(
    speed_limi, fhwa_func, func_cls, juris, maint_func, fed_aid_sy,
    st_rt_no, seg_bgn, offset_bgn, seg_end, offset_end, seg_pt_bgn, seg_pt_end,
    geometry
  )

complete_keep <- complete_t %>%
  select(
    seg_id, combined_s, oneway,
    class, class1, speedlim, street_typ, surfawidth, parking, sidewlk_wd, wlk_zn,
    geometry
  )


```

```{r}
# 3) STEP 1: Build base network
#    Rule: buffer RMS coverage corridor, keep centerline segments intersecting it.
buffer_ft <- 65  # ~20 meters; you can tune (30–100ft)
rms_corridor <- rms_keep %>%
  st_union() %>%
  st_buffer(dist = buffer_ft)

base_network <- center_keep %>%
  filter(st_intersects(geometry, rms_corridor, sparse = FALSE)[,1])

cat("\nBase network segments:", nrow(base_network), "of", nrow(center_keep), "\n")


```
map这两个路网看起来差不多
特别点出那600个missing

```{r dev='png'}

# 标记筛选前 centerline：哪些会被 RMS corridor 保留
center_flag <- center_keep %>%
  mutate(kept = st_intersects(geometry, rms_corridor, sparse = FALSE)[,1])

cat("Kept:", sum(center_flag$kept), "Dropped:", sum(!center_flag$kept), "\n")

p <- ggplot() +
  # RMS 参考层（灰）
  geom_sf(data = rms_keep, aes(color = "RMS"), linewidth = 0.25, alpha = 0.25) +
  # 保留的 centerline（蓝）
  geom_sf(data = filter(center_flag, kept),
          aes(color = "Kept (Base Network)"),
          linewidth = 0.25, alpha = 0.9) +
  # 被筛掉的 centerline（红，画粗一点）
  geom_sf(data = filter(center_flag, !kept),
          aes(color = "Dropped (Not in RMS coverage)"),
          linewidth = 0.7, alpha = 0.95) +
  scale_color_manual(
    name = NULL,
    values = c(
      "RMS" = "grey50",
      "Kept (Base Network)" = "#156082",
      "Dropped (Not in RMS coverage)" = "#ff9500"
    )
  ) +
  labs(
    title = "Centerline vs RMS coverage (Kept vs Dropped)",
    subtitle = paste0(
      "Centerline total: ", nrow(center_flag),
      " | Kept: ", sum(center_flag$kept),
      " | Dropped: ", sum(!center_flag$kept)
    )
  ) +
  theme(legend.position = "bottom")

# 保存到当前工作目录，避免 RStudio notebook 的缓存路径写不了
ggsave("fig_centerline_rms_kept_dropped.png", p, width = 10, height = 7, dpi = 300)

p


```


```{r}

pt <- st_sfc(st_point(c(-75.1636, 39.9524)), crs = 4326) %>% st_transform(2272)
xy <- st_coordinates(pt)
xmid <- xy[1]; ymid <- xy[2]

half_window_ft <- 2 * 5280 / 2

p_zoom <- p +
  coord_sf(
    xlim = c(xmid - half_window_ft, xmid + half_window_ft),
    ylim = c(ymid - half_window_ft, ymid + half_window_ft)
  ) +
  labs(title = "Zoom-in: Center City (2 miles x 2 miles)")

ggsave("fig_centerline_rms_zoom_centercity.png", p_zoom, width = 10, height = 7, dpi = 300)
p_zoom


```

```{r}
# 4) STEP 2A: Join CompleteStreets by SEG_ID (attribute join)
#    - Need to collapse duplicates by seg_id first.

# Helper for safe "first non-NA"
first_non_na <- function(x) {
  x2 <- x[!is.na(x) & x != ""]
  if (length(x2) == 0) NA else x2[1]
}

to_num <- function(x) {
  x <- as.character(x)
  x <- stringr::str_trim(x)
  x[x %in% c("", "NA", "N/A", "NULL")] <- NA
  suppressWarnings(as.numeric(x))
}

# 注意：complete_keep 是前面 select 后的 sf
complete_clean <- complete_keep %>%
  st_drop_geometry() %>%
  mutate(
    seg_id = as.character(seg_id),
    speedlim   = to_num(speedlim),
    surfawidth = to_num(surfawidth)
  )


complete_1to1 <- complete_clean %>%
  group_by(seg_id) %>%
  summarise(
    combined_s  = first_non_na(combined_s),
    oneway_cs   = first_non_na(oneway),
    class_cs    = first_non_na(class),
    class1_cs   = first_non_na(class1),

    speedlim    = suppressWarnings(max(speedlim, na.rm = TRUE)),
    street_typ  = first_non_na(street_typ),
    surfawidth  = suppressWarnings(median(surfawidth, na.rm = TRUE)),
    parking     = first_non_na(parking),
    wlk_zn      = first_non_na(wlk_zn),
    .groups = "drop"
  ) %>%
  mutate(
    speedlim = if_else(is.infinite(speedlim), NA_real_, speedlim)
  )


# join
base_plus_complete <- base_network %>%
  mutate(seg_id = as.character(seg_id)) %>%
  left_join(complete_1to1, by = "seg_id")
```

```{r}

# ----------------------------
# STEP 2B: Join Bike network -> base network 

bike_buffer_ft <- 30
bike_buf <- st_buffer(bike_keep, dist = bike_buffer_ft) %>%
  mutate(bike_row = row_number())

# 相交：保留 base 的 seg_id + bike_row
bike_inter <- st_intersection(
  base_plus_complete %>% select(seg_id),
  bike_buf %>% select(bike_row)
)

bike_attr <- bike_keep %>%
  st_drop_geometry() %>%
  mutate(bike_row = row_number()) %>%
  select(bike_row, class, type, oneway)

bike_to_seg <- bike_inter %>%
  st_drop_geometry() %>%
  left_join(bike_attr, by = "bike_row") %>%
  group_by(seg_id) %>%
  summarise(
    bike_any = TRUE,
    bike_class  = paste(sort(unique(na.omit(class))), collapse="|"),
    bike_type   = paste(sort(unique(na.omit(type))),  collapse="|"),
    bike_oneway = paste(sort(unique(na.omit(oneway))), collapse="|"),
    .groups = "drop"
  )

base_plus_bike <- base_plus_complete %>%
  left_join(bike_to_seg, by = "seg_id")

# 检查覆盖率（应该接近你算的 intersects ~0.308，可能略有差异）
mean(!is.na(base_plus_bike$bike_any))
table(base_plus_bike$bike_any, useNA = "ifany")

```

```{r}
# ----------------------------
# STEP 2C: Join RMSADMIN -> base network 

# 目标：一条 RMS 覆盖的多条 centerline（seg_id）赋相同 RMS 属性
# Multiple centerlines (seg_id) covered by one RMS are assigned the same RMS attribute
# 方法：RMS 小缓冲 -> 与 base 相交 -> 对每个 seg_id 选相交长度最大的 RMS
# RMS small buffer -> Intersect with base -> Select the RMS with the maximum intersection length for each seg_id


rms_buffer_ft <- 65  # 30–100ft 都可试；越大越“宽松”
rms_buf <- st_buffer(rms_keep, dist = rms_buffer_ft) %>%
  mutate(rms_row = row_number())

# 多对多相交
inter <- st_intersection(
  base_plus_bike %>% select(seg_id),
  rms_buf %>% select(rms_row)
)

# 每个 seg_id 选相交长度最长的 rms_row
inter_key <- inter %>%
  mutate(int_len_ft = as.numeric(st_length(geometry))) %>%
  st_drop_geometry() %>%
  group_by(seg_id) %>%
  slice_max(int_len_ft, n = 1, with_ties = FALSE) %>%
  ungroup()

rms_attr <- rms_keep %>%
  st_drop_geometry() %>%
  mutate(rms_row = row_number()) %>%
  select(
    rms_row,
    speed_limi, fhwa_func, func_cls, juris, maint_func, fed_aid_sy,
    st_rt_no, seg_bgn, offset_bgn, seg_end, offset_end, seg_pt_bgn, seg_pt_end
  )

base_network_enriched <- base_plus_bike %>%
  left_join(inter_key, by = "seg_id") %>%
  left_join(rms_attr, by = "rms_row") %>%
  mutate(rms_n = if_else(is.na(rms_row), NA_real_, 1)) %>%  # 简单标记是否匹配到 RMS
  select(-rms_row)

# quick check
cat("RMS-covered share:", round(mean(!is.na(base_network_enriched$fhwa_func)), 3), "\n")


```

```{r}
# 7) Output: final layer ready for modeling / app

# base_network_enriched is your final bottom network with joined attributes
base_network_enriched
```


Data Cleaning
先做一个缺失概览（决定哪些字段要填、哪些字段要删）
```{r}
library(sf)
library(dplyr)
library(tidyr)

na_rate <- base_network_enriched %>%
  st_drop_geometry() %>%
  summarise(across(everything(), ~ mean(is.na(.)))) %>%
  pivot_longer(everything(), names_to = "field", values_to = "na_rate") %>%
  arrange(desc(na_rate))

gt_print(head(na_rate, 30))

```

```{r Field lineage table}

  # --- Centerline (base network) ---
  # "seg_id",       "Street_Centerline (base network key)",
  # "class",        "Street_Centerline",
  # "st_type",      "Street_Centerline",
  # "oneway",       "Street_Centerline",
  # "stname",       "Street_Centerline",
  # "shape_length", "Street_Centerline",
  # "length",       "Street_Centerline",
  # "zip_left",     "Street_Centerline",
  # "zip_right",    "Street_Centerline",
  # "l_f_add",      "Street_Centerline",
  # "l_t_add",      "Street_Centerline",
  # "r_f_add",      "Street_Centerline",
  # "r_t_add",      "Street_Centerline",
  # "st_code",      "Street_Centerline",
  # "geometry",     "Street_Centerline",

  # --- CompleteStreets (joined by seg_id) ---
  # "combined_s",   "CompleteStreets,
  # "oneway_cs",    "CompleteStreets,
  # "class_cs",     "CompleteStreets,
  # "class1_cs",    "CompleteStreets,
  # "speedlim",     "CompleteStreets,
  # "street_typ",   "CompleteStreets,
  # "surfawidth",   "CompleteStreets,
  # "parking",      "CompleteStreets,
  # "sidewlk_wd",   "CompleteStreets,
  # "wlk_zn",       "CompleteStreets,

  # --- Bike Network (spatial match) ---
  # "bike_any",     "Bike_Network,
  # "bike_class",   "Bike_Network,
  # "bike_type",    "Bike_Network,
  # "bike_oneway",  "Bike_Network,
# bike lanes的建成时间的field
# bike lanes有无speed observation,有的才看年份

  # --- RMSADMIN (coverage propagation via intersection) ---
  # "speed_limi",   "RMSADMIN,
  # "fhwa_func",    "RMSADMIN,
  # "func_cls",     "RMSADMIN,
  # "juris",        "RMSADMIN,
  # "maint_func",   "RMSADMIN,
  # "fed_aid_sy",   "RMSADMIN,
  # "st_rt_no",     "RMSADMIN,
  # "seg_bgn",      "RMSADMIN,
  # "offset_bgn",   "RMSADMIN,
  # "seg_end",      "RMSADMIN,
  # "offset_end",   "RMSADMIN,
  # "seg_pt_bgn",   "RMSADMIN,
  # "seg_pt_end",   "RMSADMIN,
```



```{r}

library(boxr)

box_auth()

target_folder_id <- 362958210990  # 换成你的 Box 文件夹ID

# 先保存成临时 rds
tmp_path <- file.path(tempdir(), "base_network_enriched.rds")
saveRDS(base_network_enriched, tmp_path)

# 上传到 Box（box_ul = upload）
box_ul(tmp_path, dir_id = target_folder_id)

```
```{r}
# 3) 上传到同一个 Box 文件夹（同名则更新版本）
ul <- box_ul(tmp_path_clean, dir_id = target_folder_id)

# 4) 安全打印共享链接（如果存在）
shared_link <- ul$shared_link

link_txt <- NA_character_
if (is.null(shared_link)) {
  link_txt <- NA_character_
} else if (is.list(shared_link) && !is.null(shared_link$url)) {
  link_txt <- shared_link$url
} else {
  link_txt <- toString(unlist(shared_link))
}

cat(" shared link :", link_txt, "\n\n")
```

```{r}
# 1) 只保留需要的字段
keep_cols <- c(
  "fnode","tnode","seg_id","class","st_type","oneway","stname","geometry","st_code",
  "combined_s","oneway_cs","class_cs","class1_cs",
  "speedlim","street_typ","surfawidth","parking",
  "bike_any","bike_class","bike_type","bike_oneway",
  "speed_limi","fhwa_func","func_cls","juris","maint_func","fed_aid_sy","length"
)

missing_cols <- setdiff(keep_cols, names(base_network_enriched))
if (length(missing_cols) > 0) {
  message("These columns are missing and will be skipped: ",
          paste(missing_cols, collapse = ", "))
}

base_network_clean <- base_network_enriched %>%
  dplyr::select(dplyr::any_of(keep_cols)) %>%
  dplyr::mutate(
    class_desc = dplyr::case_when(
      as.character(class) == "0"  ~ "Navy Yard",
      as.character(class) == "1"  ~ "Expressways",
      as.character(class) == "2"  ~ "Major Arterial",
      as.character(class) == "3"  ~ "Minor Arterial",
      as.character(class) == "4"  ~ "Collector",
      as.character(class) == "5"  ~ "Local",
      as.character(class) == "6"  ~ "Driveway",
      as.character(class) == "9"  ~ "Low Speed Ramps",
      as.character(class) == "10" ~ "High Speed Ramps",
      as.character(class) == "12" ~ "Non Travable",
      as.character(class) == "14" ~ "City Boundary",
      as.character(class) == "15" ~ "Walking Connector",
      as.character(class) == "18" ~ "Traffic Controlled Crosswalks",
      TRUE ~ NA_character_
    ),
    fhwa_func_desc = dplyr::case_when(
      as.character(fhwa_func) == "1" ~ "Interstate",
      as.character(fhwa_func) == "2" ~ "Principal Arterial – Other Freeways and Expressways",
      as.character(fhwa_func) == "3" ~ "Principal Arterial – Other",
      as.character(fhwa_func) == "4" ~ "Minor Arterial",
      as.character(fhwa_func) == "5" ~ "Major Collector",
      as.character(fhwa_func) == "6" ~ "Minor Collector",
      as.character(fhwa_func) == "7" ~ "Local",
      TRUE ~ NA_character_
    ),
    juris_desc = dplyr::case_when(
      as.character(juris) == "1" ~ "State Owned",
      as.character(juris) == "2" ~ "Turnpike",
      as.character(juris) == "3" ~ "Other Agency",
      as.character(juris) == "4" ~ "Non-State Non-Federal Aid",
      as.character(juris) == "5" ~ "Non-State Federal Aid",
      as.character(juris) == "6" ~ "Toll Bridges",
      TRUE ~ NA_character_
    ),
    maint_func_desc = dplyr::case_when(
      as.character(maint_func) == "A" ~ "Interstate Highway",
      as.character(maint_func) == "B" ~ "Other Expressways and Principal Arterial Highways",
      as.character(maint_func) == "C" ~ "Minor Arterial Highways",
      as.character(maint_func) == "D" ~ "Collector Highways",
      as.character(maint_func) == "E" ~ "Local Access Highways",
      as.character(maint_func) == "F" ~ "Interchange Ramps",
      TRUE ~ NA_character_
    )
  ) %>%
  dplyr::relocate(class_desc, .after = class) %>%
  dplyr::relocate(fhwa_func_desc, .after = fhwa_func) %>%
  dplyr::relocate(juris_desc, .after = juris) %>%
  dplyr::relocate(maint_func_desc, .after = maint_func)


```
```{r}
# 读dvrpc的arterial typologies数据
library(boxr)
library(sf)
library(dplyr)
library(purrr)

folder_id <- "372767626831"

tmp_dir <- file.path(tempdir(), "typologies_updated")
dir.create(tmp_dir, showWarnings = FALSE)

files_in_box <- box_ls(dir_id = folder_id) %>%
  as.data.frame()

shape_parts <- files_in_box %>%
  dplyr::filter(grepl("^typologies_updated_\\.(shp|dbf|shx|prj|cpg)$", name))

purrr::walk(shape_parts$id, ~ box_dl(file_id = .x, local_dir = tmp_dir))

arterial <- sf::st_read(file.path(tmp_dir, "typologies_updated_.shp"))

glimpse(arterial)
```
```{r}
library(sf)
library(dplyr)
library(leaflet)

base_web <- st_transform(base_network_clean, 4326)
arterial_web <- st_transform(arterial, 4326)

leaflet() %>%
  addProviderTiles(providers$CartoDB.Positron) %>%
  addPolylines(data = base_web, color = "green", weight = 1, opacity = 0.5, group = "base_network_clean") %>%
  addPolylines(data = arterial_web, color = "red", weight = 2, opacity = 0.9, group = "arterial") %>%
  addLayersControl(
    overlayGroups = c("base_network_clean", "arterial"),
    options = layersControlOptions(collapsed = FALSE)
  )
```

```{r}
# join dvrpc的arterial数据
library(sf)
library(dplyr)

# 1. 统一 CRS
arterial2 <- st_transform(arterial, st_crs(base_network_clean))

# 2. 给 base 加唯一 id
base0 <- base_network_clean %>%
  mutate(base_rowid = row_number())

# 3. 只保留要 join 的 arterial 字段
arterial_keep <- arterial2 %>%
  select(TYPOLOGY__, DIV_RDWY, NEW_WID, NEW_LANES, REV_LU, geometry)

# 4. 给 arterial 做 buffer，圈出“可能属于 arterial 的 base 路段”
# 这里先试 50 ft，可改成 30 / 75 / 100
arterial_buf <- st_buffer(arterial_keep, dist = 50)

# 5. 找到所有落在 arterial buffer 内的 base segments
candidate_idx <- st_intersects(base0, st_union(arterial_buf), sparse = FALSE)[, 1]

base_candidate <- base0 %>%
  filter(candidate_idx)

# 6. 只对候选 base 做最近邻匹配
nearest_id <- st_nearest_feature(base_candidate, arterial_keep)

dist_vec <- st_distance(
  st_geometry(base_candidate),
  st_geometry(arterial_keep[nearest_id, ]),
  by_element = TRUE
)

matched_candidate <- base_candidate %>%
  mutate(
    dist_to_arterial = as.numeric(dist_vec),
    TYPOLOGY__ = arterial_keep$TYPOLOGY__[nearest_id],
    DIV_RDWY   = arterial_keep$DIV_RDWY[nearest_id],
    NEW_WID    = arterial_keep$NEW_WID[nearest_id],
    NEW_LANES  = arterial_keep$NEW_LANES[nearest_id],
    REV_LU     = arterial_keep$REV_LU[nearest_id]
  )

# 7. 把匹配结果写回完整 base_network_clean
base_network_clean <- base0 %>%
  left_join(
    matched_candidate %>%
      st_drop_geometry() %>%
      select(base_rowid, TYPOLOGY__, DIV_RDWY, NEW_WID, NEW_LANES, REV_LU, dist_to_arterial),
    by = "base_rowid"
  ) %>%
  select(-base_rowid)
```
```{r}
library(dplyr)
library(sf)

check_fhwa <- base_network_clean_joined %>%
  st_drop_geometry() %>%
  mutate(
    is_arterial_fhwa = fhwa_func %in% c(2, 3, 4),
    has_typology = !is.na(TYPOLOGY__)
  )

# 比例对照
summary_fhwa <- check_fhwa %>%
  summarise(
    arterial_fhwa_pct = mean(is_arterial_fhwa, na.rm = TRUE) * 100,
    non_arterial_fhwa_pct = mean(!is_arterial_fhwa, na.rm = TRUE) * 100,
    typology_na_pct = mean(!has_typology, na.rm = TRUE) * 100,
    typology_match_pct = mean(has_typology, na.rm = TRUE) * 100
  )

summary_fhwa

# 交叉表
cross_fhwa <- check_fhwa %>%
  count(is_arterial_fhwa, has_typology) %>%
  group_by(is_arterial_fhwa) %>%
  mutate(
    pct_within_group = n / sum(n) * 100
  ) %>%
  ungroup()

cross_fhwa

# 每组匹配率
match_rate_fhwa <- check_fhwa %>%
  group_by(is_arterial_fhwa) %>%
  summarise(
    n = n(),
    typology_match_rate = mean(has_typology, na.rm = TRUE) * 100,
    typology_na_rate = mean(!has_typology, na.rm = TRUE) * 100
  )

match_rate_fhwa
```
means有很多不属于arterial的路也被附上了arterial的属性

```{r}
library(dplyr)
library(sf)

check_compare <- base_network_clean_joined %>%
  st_drop_geometry() %>%
  mutate(
    has_typology = !is.na(TYPOLOGY__),
    arterial_fhwa_234 = fhwa_func %in% c(2, 3, 4),
    arterial_class_23 = class %in% c(2, 3),
    arterial_class_123 = class %in% c(1, 2, 3),
    arterial_class_1234 = class %in% c(1, 2, 3, 4)
  )

compare_result <- bind_rows(
  check_compare %>%
    group_by(group = arterial_fhwa_234) %>%
    summarise(
      rule = "fhwa 2,3,4",
      n = n(),
      typology_match_rate = mean(has_typology) * 100,
      .groups = "drop"
    ) %>%
    mutate(group = if_else(group, "inside", "outside")),

  check_compare %>%
    group_by(group = arterial_class_23) %>%
    summarise(
      rule = "class 2,3",
      n = n(),
      typology_match_rate = mean(has_typology) * 100,
      .groups = "drop"
    ) %>%
    mutate(group = if_else(group, "inside", "outside")),

  check_compare %>%
    group_by(group = arterial_class_123) %>%
    summarise(
      rule = "class 1,2,3",
      n = n(),
      typology_match_rate = mean(has_typology) * 100,
      .groups = "drop"
    ) %>%
    mutate(group = if_else(group, "inside", "outside")),

  check_compare %>%
    group_by(group = arterial_class_1234) %>%
    summarise(
      rule = "class 1,2,3,4",
      n = n(),
      typology_match_rate = mean(has_typology) * 100,
      .groups = "drop"
    ) %>%
    mutate(group = if_else(group, "inside", "outside"))
)

compare_result
```
发现新的join规则，只在fhwa_func %in% c(2, 3, 4) & class %in% c(2, 3)的路段中匹配arterial

```{r}
library(sf)
library(dplyr)

# 1. 统一坐标系
arterial2 <- st_transform(arterial, st_crs(base_network_clean))

# 2. 给 base 加唯一 id，并定义严格的 arterial 候选条件
base0 <- base_network_clean %>%
  mutate(
    base_rowid = row_number(),
    is_arterial_candidate = fhwa_func %in% c(2, 3, 4) & class %in% c(1, 2, 3)
  )

# 3. 只保留要 join 的 arterial 字段
arterial_keep <- arterial2 %>%
  select(COMB_ID, TYPOLOGY__, DIV_RDWY, NEW_WID, NEW_LANES, REV_LU, geometry)

# 4. 给 arterial 做 buffer
# 这里先试 50 ft；如果太严可以改成 35 ft
arterial_buf <- st_buffer(arterial_keep, dist = 50)

# 5. 只保留 arterial 候选 base
base_candidate <- base0 %>%
  filter(is_arterial_candidate)

# 6. 找出落在 arterial buffer 内的候选 base
candidate_hit <- st_intersects(base_candidate, st_union(arterial_buf), sparse = FALSE)[, 1]

base_candidate_hit <- base_candidate %>%
  filter(candidate_hit)

# 7. 对这些候选 base 做最近邻匹配
nearest_id <- st_nearest_feature(base_candidate_hit, arterial_keep)

dist_vec <- st_distance(
  st_geometry(base_candidate_hit),
  st_geometry(arterial_keep[nearest_id, ]),
  by_element = TRUE
)

# 8. 把 arterial 字段赋给这些候选 base
matched_candidate <- base_candidate_hit %>%
  mutate(
    matched_comb_id = arterial_keep$COMB_ID[nearest_id],
    dist_to_arterial = as.numeric(dist_vec),
    TYPOLOGY__ = arterial_keep$TYPOLOGY__[nearest_id],
    DIV_RDWY   = arterial_keep$DIV_RDWY[nearest_id],
    NEW_WID    = arterial_keep$NEW_WID[nearest_id],
    NEW_LANES  = arterial_keep$NEW_LANES[nearest_id],
    REV_LU     = arterial_keep$REV_LU[nearest_id]
  )

# 9. 写回完整的 base_network_clean
base_network_clean <- base0 %>%
  select(-any_of(c(
    "matched_comb_id", "TYPOLOGY__", "DIV_RDWY", "NEW_WID", "NEW_LANES", "REV_LU", "dist_to_arterial"
  ))) %>%
  left_join(
    matched_candidate %>%
      st_drop_geometry() %>%
      select(
        base_rowid,
        matched_comb_id,
        TYPOLOGY__,
        DIV_RDWY,
        NEW_WID,
        NEW_LANES,
        REV_LU,
        dist_to_arterial
      ),
    by = "base_rowid"
  ) %>%
  select(-base_rowid, -is_arterial_candidate)
```
```{r}
base_network_clean %>%
  st_drop_geometry() %>%
  summarise(
    n_total = n(),
    n_joined = sum(!is.na(TYPOLOGY__)),
    join_rate = mean(!is.na(TYPOLOGY__)) * 100
  )

base_network_clean %>%
  st_drop_geometry() %>%
  mutate(
    is_arterial_fhwa = fhwa_func %in% c(2, 3, 4),
    has_typology = !is.na(TYPOLOGY__)
  ) %>%
  count(is_arterial_fhwa, has_typology) %>%
  group_by(is_arterial_fhwa) %>%
  mutate(pct_within_group = n / sum(n) * 100) %>%
  ungroup()
```


```{r}
# 检查原字段和新说明字段的缺失值比例
na_check <- tibble::tibble(
  original_var = c("class", "fhwa_func", "juris", "maint_func"),
  desc_var     = c("class_desc", "fhwa_func_desc", "juris_desc", "maint_func_desc")
) %>%
  dplyr::rowwise() %>%
  dplyr::mutate(
    original_na_n = sum(is.na(base_network_clean[[original_var]])),
    original_na_pct = mean(is.na(base_network_clean[[original_var]])) * 100,
    desc_na_n = sum(is.na(base_network_clean[[desc_var]])),
    desc_na_pct = mean(is.na(base_network_clean[[desc_var]])) * 100
  ) %>%
  dplyr::ungroup()

na_check
```

class 列里有 20 条记录 的取值是 13
但你的 class_desc 映射表里 没有给 13 写对应文字

fhwa_func 列里有 10 条记录 的取值是 0
但你的 fhwa_func_desc 映射表只写了 1–7

```{r}
# 列出未映射上的原始取值
base_network_clean %>%
  dplyr::filter(!is.na(class) & is.na(class_desc)) %>%
  dplyr::count(class, sort = TRUE)

base_network_clean %>%
  dplyr::filter(!is.na(fhwa_func) & is.na(fhwa_func_desc)) %>%
  dplyr::count(fhwa_func, sort = TRUE)

base_network_clean %>%
  dplyr::filter(!is.na(juris) & is.na(juris_desc)) %>%
  dplyr::count(juris, sort = TRUE)

base_network_clean %>%
  dplyr::filter(!is.na(maint_func) & is.na(maint_func_desc)) %>%
  dplyr::count(maint_func, sort = TRUE)
```

```{r}
# 2) 保存为新的 rds
tmp_path_clean <- file.path(tempdir(), "base_network_clean.rds")
saveRDS(base_network_clean, tmp_path_clean)

# 3) 上传到同一个 Box 文件夹
box_ul(tmp_path_clean, dir_id = target_folder_id)
```

判断一个segment是不是路口到路口
```{r}
# 在全网算 node degree
library(dplyr)
library(tidyr)
library(sf)
library(scales)

# 用全网 centerline 算 node degree（更准确）
node_degree <- center_t %>%
  st_drop_geometry() %>%
  distinct(seg_id, fnode, tnode) %>%
  pivot_longer(cols = c(fnode, tnode), values_to = "node_id") %>%
  filter(!is.na(node_id)) %>%
  distinct(seg_id, node_id) %>%
  count(node_id, name = "degree")
```

```{r}
# 把两端 degree 贴到 baseline_network_enriched 并做“路口到路口”判定
baseline_deg <- base_network_enriched %>%
  left_join(node_degree %>% transmute(fnode = node_id, degree_from = degree), by = "fnode") %>%
  left_join(node_degree %>% transmute(tnode = node_id, degree_to   = degree), by = "tnode") %>%
  mutate(
    is_i2i = (degree_from >= 3) & (degree_to >= 3),
    end_type = case_when(
      degree_from >= 3 & degree_to >= 3 ~ "I2I (both ends >=3)",
      (degree_from >= 3 & degree_to < 3) | (degree_from < 3 & degree_to >= 3) ~ "mixed (one end >=3)",
      degree_from < 3 & degree_to < 3 ~ "non-I2I (both ends <3)",
      TRUE ~ "unknown"
    )
  )
```

```{r}
# intersection-to-intersection占比
# is_i2i = TRUE 表示：fnode 和 tnode 的 degree 都 ≥ 3 → 这条段很可能是“路口到路口”
# is_i2i = FALSE 表示：至少有一端 degree < 3

baseline_deg %>%
  st_drop_geometry() %>%
  count(is_i2i) %>%
  mutate(pct = percent(n / sum(n), accuracy = 0.1))
```
```{r}
baseline_deg %>%
  st_drop_geometry() %>%
  count(end_type) %>%
  mutate(pct = percent(n / sum(n), accuracy = 0.1)) %>%
  arrange(desc(n))
```
```{r}
baseline_deg %>%
  st_drop_geometry() %>%
  count(degree_from, degree_to) %>%
  arrange(desc(n)) %>%
  mutate(pct = percent(n / sum(n), accuracy = 0.1))
```
```{r}
library(dplyr)
library(tidyr)
library(sf)
library(mapview)

# 1) 先准备 node_degree：优先用全量 centerline 来算（避免子网边界导致 degree 偏小）
if (exists("center")) {
  nodes_src <- center
} else {
  # 如果你没有 center，就只能用最终网来算（注意 degree 会偏保守）
  nodes_src <- baseline_network_enriched
}

node_degree <- nodes_src %>%
  st_drop_geometry() %>%
  distinct(seg_id, fnode, tnode) %>%
  pivot_longer(cols = c(fnode, tnode), values_to = "node_id") %>%
  filter(!is.na(node_id)) %>%
  distinct(seg_id, node_id) %>%
  count(node_id, name = "degree")

# 2) 把两端 degree join 回最终网，并生成是否满足“两端都>=3”的标记
baseline_deg <- base_network_enriched %>%
  left_join(node_degree %>% transmute(fnode = node_id, degree_from = degree), by = "fnode") %>%
  left_join(node_degree %>% transmute(tnode = node_id, degree_to   = degree), by = "tnode") %>%
  mutate(
    is_i2i = (degree_from >= 3) & (degree_to >= 3),
    fail_reason = case_when(
      is.na(degree_from) | is.na(degree_to) ~ "Missing degree (check nodes / join)",
      degree_from < 3 & degree_to < 3 ~ "Both ends < 3",
      degree_from < 3 & degree_to >= 3 ~ "From end < 3",
      degree_from >= 3 & degree_to < 3 ~ "To end < 3",
      TRUE ~ "OK"
    )
  )

# 3) 筛出不满足条件的 segments
bad_seg <- baseline_deg %>%
  filter(!is_i2i) %>%
  select(seg_id, degree_from, degree_to, fail_reason, geometry)

# 4) 地图可视化（交互式）
mapview(bad_seg, zcol = "fail_reason")
```

```{r}
library(stringr)

edges <- base_network_enriched %>%
  st_drop_geometry() %>%
  transmute(
    seg_id,
    fnode, tnode,
    st_code,            # 如果你觉得 st_code 不稳，可换 combined_s 或 stname
    oneway
  ) %>%
  filter(!is.na(fnode), !is.na(tnode))

# 找反向边：A->B 在表里是否存在 B->A（同 st_code）
rev_pairs <- edges %>%
  inner_join(
    edges,
    by = c("fnode" = "tnode", "tnode" = "fnode", "st_code" = "st_code"),
    suffix = c("", "_rev")
  ) %>%
  filter(seg_id < seg_id_rev)  # 去掉重复成对

n_total <- nrow(edges)
n_has_reverse <- nrow(distinct(rev_pairs, seg_id)) * 2  # 成对出现：两边都算“有反向”

cat("Total segments:", n_total, "\n")
cat("Segments that have a reverse counterpart (approx):", n_has_reverse, "\n")
cat("Share:", round(n_has_reverse / n_total, 3), "\n")
```
```{r}
library(dplyr)
library(tidyr)
library(sf)
library(leaflet)

# 1) 取出所有参与反向成对的 seg_id（共 6 条）
ids_to_plot <- unique(c(rev_pairs$seg_id, rev_pairs$seg_id_rev))

# 2) 给每条线标上它属于哪一对（pair_id），并 join 回带几何的数据
pair_key <- rev_pairs %>%
  mutate(pair_id = row_number()) %>%
  select(pair_id, seg_id, seg_id_rev) %>%
  pivot_longer(cols = c(seg_id, seg_id_rev), values_to = "seg_id") %>%
  select(pair_id, seg_id)

to_plot <- base_network_enriched %>%
  filter(seg_id %in% ids_to_plot) %>%
  left_join(pair_key, by = "seg_id")

# 3) leaflet 需要经纬度坐标：投影到 EPSG:4326
to_plot_ll <- st_transform(to_plot, 4326)

# 4) 画图：按 pair_id 着色
pal <- colorFactor(palette = "Set1", domain = to_plot_ll$pair_id)

leaflet(to_plot_ll) %>%
  addProviderTiles(providers$CartoDB.Positron) %>%
  addPolylines(
    color = ~pal(pair_id),
    weight = 5,
    opacity = 0.9,
    popup = ~paste0(
      "<b>seg_id:</b> ", seg_id,
      "<br><b>pair_id:</b> ", pair_id,
      "<br><b>st_code:</b> ", st_code,
      "<br><b>oneway:</b> ", oneway
    )
  ) %>%
  addLegend(
    "bottomright",
    pal = pal,
    values = ~pair_id,
    title = "Reverse pair"
  )
```

✅加dvrpc的数据进roadline，typology, ⁠divided_roadwa, ⁠width,⁠la,s  ⁠REV_LU ⁠TYPOLOGY

✅从centerline加street name

✅从otis的数据加bike lanes年份

✅把路的分类写成单词，加一个field


可视化lanes，speed lim，width分布

推荐哪个分类 map/correlation/每个分类的侧重是什么
把单车道种类分颜色画出来，加上与单车有关的crash的点



在最终的app里，有一个按钮可以开关bike lanes或者别的变量，看看会发生什么：看otis发的guideline里有什么可以改动的
```{r}
library(sf)
library(dplyr)
library(leaflet)
library(htmltools)

# 只保留用于展示的4类道路
map_net <- base_network_clean %>%
  filter(class_desc %in% c("Major Arterial", "Minor Arterial", "Collector", "Local")) %>%
  st_transform(4326) %>%
  mutate(
    class_desc = factor(
      class_desc,
      levels = c("Major Arterial", "Minor Arterial", "Collector", "Local")
    ),
    tooltip_text = paste0(
      "<b>seg_id:</b> ", seg_id, "<br/>",
      "<b>class_desc:</b> ", class_desc
    )
  )

# 配色
road_pal <- colorFactor(
  palette = c(
    "Major Arterial" = "#F2A12C",
    "Minor Arterial" = "#EBCB2E",
    "Collector"      = "#4EC2DD",
    "Local"          = "#3F7E97"
  ),
  domain = map_net$class_desc
)

leaflet(map_net, options = leafletOptions(zoomControl = TRUE)) %>%
  addProviderTiles(
    providers$CartoDB.Positron,
    options = providerTileOptions(opacity = 0.9)
  ) %>%
  addPolylines(
    color = ~road_pal(class_desc),
    weight = 1,
    opacity = 0.95,
    smoothFactor = 0.5,
    label = ~lapply(tooltip_text, HTML),
    labelOptions = labelOptions(
      direction = "auto",
      textsize = "13px",
      style = list(
        "background-color" = "rgba(255,255,255,0.92)",
        "border-color" = "#cccccc",
        "border-radius" = "6px",
        "padding" = "6px 8px",
        "box-shadow" = "0 1px 4px rgba(0,0,0,0.2)"
      )
    ),
    highlightOptions = highlightOptions(
      weight = 5,
      opacity = 1,
      bringToFront = TRUE
    )
  ) %>%
  addLegend(
    position = "bottomright",
    pal = road_pal,
    values = ~class_desc,
    title = "Roadway type",
    opacity = 1
  )
```

